最　高　行　政　法　院　裁　定
                                     100年度裁字第2778號
再 審原 告  財政部臺灣省北區國稅局
代　表　人　吳自心
　　　　　　　　　　　　　送達代收人　范海順
再 審被 告  徐祥
上列當事人間所得稅法事件，再審原告對於中華民國99年10月28
日本院99年度判字第1109號判決，提起再審之訴，本院裁定如下
：
　　主  文
再審之訴駁回。
再審訴訟費用由再審原告負擔。
　　理  由
一、按提起再審之訴，應依行政訴訟法第277條第1項第4款之規
    定表明再審理由，此為必須具備之程式。所謂表明再審理由
    ，必須指明確定判決有如何合於法定再審事由之具體情事，
    始為相當。倘僅泛言有何條款之再審事由，而無具體情事者
    ，尚難謂已合法表明再審理由。如未表明再審理由，法院無
    庸命其補正。又行政訴訟法第273條第1項第1款規定，適用
    法規顯有錯誤者，得以再審之訴對於確定終局判決聲明不服
    ，此之「適用法規顯有錯誤」，係指確定判決所適用之法規
    與該案應適用之法規相違背，或與解釋判例有所牴觸者而言
    。
二、緣再審被告係微星科技股份有限公司（下稱微星公司）之負
    責人，為行為時（下同）所得稅法第89條所規定之扣繳義務
    人，該公司93年度給付國外關係企業MSI LOGISTIC LLC公司
    （下稱MSIL公司）勞務費新臺幣（下同）25,514,811元，未
    依規定於給付時扣繳稅款5,102,962元，經再審原告查獲，
    乃限期責令再審被告補繳應扣未扣稅款及補報扣繳憑單，再
    審被告未從，乃按應扣未扣稅款裁處3倍罰鍰計15,308,800
    元（計至百元止，下同）。再審被告不服，就罰鍰處分申請
    復查，經再審原告以97年1月23日北區國稅法二字第0970010
    610號復查決定（下稱原處分）駁回。再審被告經訴願程序
    後，向原審法院提起行政訴訟，經原審法院以97年度訴字第
    2381號判決(下稱原判決)駁回再審被告之訴。再審被告不服
    ，提起上訴，經本院以99年度判字第1109號判決(下稱原確
    定判決)將原判決廢棄，並撤銷訴願決定及原處分（即復查
    決定）。再審原告不服，提起本件再審之訴。
三、再審原告主張原確定判決有行政訴訟法第273條第1項第1款
    事由，略以：所得稅法第114條第1款後段於98年5月27日修
    正通過，將扣繳義務人未依規定扣繳稅款，且未於限期內補
    繳應扣未扣或短扣之稅款，或不按時補報扣繳憑單者，應按
    應扣未扣或短扣之稅額處3倍之罰鍰，修正為處3倍以下罰鍰
    ，參諸刑法第10條第1項規定：「稱以上、以下、以內者，
    具連本數或本行計算。」本件原處分處以3倍罰鍰，並無違
    反修正公布後所得稅法第114條第1款條文規定。又本件應扣
    未扣或短扣之稅額超過20萬元，依財政部98年12月8日令修
    正後稅務違章案件裁罰金額或倍數參考表(下稱參考表)，應
    處3倍罰鍰，雖然該倍數係修正後所得稅法第114條第1款後
    段規定之最高限，惟修正後參考表既已依應扣未扣或短扣之
    稅額是否超過20萬元，分別訂定不同之處罰倍數，而非一律
    以修正前之3倍處罰，則修正後參考表已就是類違章案件情
    節輕重，分別裁量其罰鍰數額，再審原告依該參考表所定之
    倍數為本件裁處罰鍰，應無適用法規不當情事。另本件微星
    公司（再審被告為微星公司之負責人）給付對象為在中華民
    國境內無固定營業場所或營業代理人之國外營利事業，且又
    係於通知補繳後仍拒未補繳補報，其違規情節自較已補繳稅
    款之情形為重，是無違章情節較輕得減輕其罰規定之適用等
    語。
四、本院按：稅捐稽徵法第48條之3規定：「納稅義務人違反本
    法或稅法之規定，適用裁處時之法律。但裁處前之法律有利
    於納稅義務人者，適用最有利於納稅義務人之法律。」，上
    開法條所稱之「裁處」，依修正理由說明，包括訴願、再訴
    願及行政訴訟之決定或判決。原確定判決係以本件行為時所
    得稅法第114條第1款後段：「扣繳義務人如有左列情事之一
    者，分別依各該款規定處罰：一扣繳義務人未依第88條規定
    扣繳稅款者，除限期責令補繳應扣未扣或短扣之稅款及補報
    扣繳憑單外，……；其未於限期內補繳應扣未扣或短扣之稅
    款，或不按實補報扣繳憑單者，應按應扣未扣或短扣之稅額
    處3倍之罰鍰。」之規定，已於98年5月27日修正公布為：「
    扣繳義務人如有下列情事之一者，分別依各該款規定處罰：
    一扣繳義務人未依第88條規定扣繳稅款者，除限期責令補繳
    應扣未扣或短扣之稅款及補報扣繳憑單外，……；其未於限
    期內補繳應扣未扣或短扣之稅款，或不按實補報扣繳憑單者
    ，應按應扣未扣或短扣之稅額處3倍以下之罰鍰。」即其罰
    鍰倍數之下限較修正前之規定為低，有利於納稅義務人，依
    稅捐稽徵法第48條之3規定，本件即應適用98年5月27日修正
    公布之所得稅法第114條第1款規定，再審原告未及適用，原
    判決亦未及糾正，自有適用法規不當之違法，且與判決結論
    有影響，又因裁罰倍數涉及再審原告之裁量權，而將原判決
    廢棄，並撤銷訴願決定及原處分（復查決定），責由再審原
    告另為適法之處理。經核上開再審訴狀所表明之再審理由，
    無非說明原處分並無違背法令，而對於原確定判決認本件有
    稅捐稽徵法第48條之3之適用，應適用修正後所得稅法第114
    條第1款規定，且事涉行政裁量權之法律適用，究有如何合
    於行政訴訟法第273條第1項第1款規定之具體情事(如何與該
    案應適用之法規相違背，或與解釋判例有所牴觸)，則未據
    敘明，依上開規定及說明，其再審之訴自非合法。又原處分
    係作成於97年1月23日，自不可能依據98年12月8日之參考表
    為裁罰。再審意旨稱再審原告依該參考表所定之倍數為本件
    裁處罰鍰云云，與事實不符，應予指明。
五、據上論結，本件再審之訴為不合法。依行政訴訟法第278條
    第1項、第104條、民事訴訟法第95條、第78條，裁定如主文
    。
中　　華　　民　　國　　100　 年　　11　　月　　17　　日
                    最高行政法院第六庭
                        審判長法官　林　茂　權
                              法官　楊　惠　欽
                              法官　吳　東　都
                              法官　陳　金　圍
                              法官　蕭　惠　芳

以  上  正  本  證  明  與  原  本  無  異
中　　華　　民　　國　　100　 年　　11　　月　　18　　日
　　　　　　　　　　　　　　　書記官　楊　子　鋒